【裁判字號】    92,自,56
【裁判日期】    921209
【裁判案由】    詐欺
【裁判全文】
臺灣桃園地方法院刑事判決                            九十二年度自字第五六號
    自  訴  人  甲○有限公司  設台北市○○區○○路四段一二二號
    代  表  人  乙○○
    被      告  丙○○
右列被告因詐欺案件，經自訴人提起自訴，本院判決如左：
    主  文
丙○○意圖為自己不法之所有，以詐術使人將本人之物交付，累犯，處有期徒刑參月
，如易科罰金，以參佰元折算壹日。
    事  實
一、丙○○於民國八十七年間因違反麻醉藥品管理條例案件，經本院以八十七年度易
    字第八七三號判決判處有期徒刑六月，於八十七年五月十五日確定，並於八十八
    年一月九日執行完畢。猶不知悔悟，明知其並無支付能力，竟基於意圖為自己不
    法所有之犯意，於八十九年十一月十八日，至甲○有限公司營業處，以分期付款
    買賣之方式，向甲○有限公司購買車牌號碼ＨＫＫ－一六Ｏ號重型機車一部，約
    定總價金新臺幣（下同）三萬九千二百元，分七期給付，每月一期應攤還五千六
    百元，先向甲○有限公司佯稱先付二千元辦理過戶、稅費之用，其餘各期款項再
    依上揭約定攤還，並簽發本票七紙予甲○有限公司，致甲○有限公司不疑有他，
    將上揭機車交予丙○○，並辦理機車過戶予丙○○，丙○○得手後，旋於同年十
    一月十五日，將上揭機車以一萬元之低價賣予不知情之許禮炎，嗣本票屆期均未
    獲付款，甲○有限公司向公路局監理單位電子網站查詢，始悉上情。
二、案經甲○有限公司提起自訴。
    理  由
一、訊據被告丙○○固坦承有以分期付款方式，向自訴人購買前揭機車之事實，惟矢
    口否認有詐欺之犯行，辯稱：伊買機車後，因小孩子生病，才變賣機車去繳醫藥
    費，伊無詐騙自訴人之意思云云。經查：被告於取得前揭機車後，隔一星期即以
    一萬元之代價將機車賣予不知情之許禮炎，且未按期繳款一節，業據被告坦承在
    卷及自訴代理人乙○○於本院指訴詳實，並有車牌號碼ＨＫＫ－一六Ｏ號重型機
    車異動歷史查詢資料、汽（機）車過戶登記書二紙附卷可稽，且觀之被告未按期
    繳款後，即逃逸無蹤之事實，亦據自訴代理人乙○○指訴明確，從而，果被告無
    詐騙之意，何以於取得上揭機車後，旋賤價出售他人？況果被告經濟臨時出現狀
    況，理應出面向自訴人要求緩期清償，焉有避不見面之理？再佐以被告於本院調
    查時自承其購買上揭機車的目的是供上、下班之用，之前伊是走路上、下班，伊
    的月薪為一、二萬元左右，在外租房子，租金每月五千元，家中尚有妻、子待扶
    養等語，是被告所辯顯係卸責之詞，不足採信。綜上所述，被告顯係意圖為自己
    不法所有而施用詐術，向自訴人詐得上揭機車之事實，應堪認定，故本件事證明
    確，被告犯行堪予認定。
二、核被告丙○○所為，係犯刑法第三百三十九條第一項詐欺取財罪。又被告行為後
    ，刑法第四十一條業於九十年一月四日修正，同年月十日經總統公布，已於同年
    月十二日生效，修正後之刑法第四十一條第一項前段規定：「犯最重本刑為五年
    以下有期徒刑以下之罪，而受六個月以下有期徒刑或拘役之宣告，因身體、教育
    、職業、家庭之關係或其他正當事由，執行顯有困難者，得以一元以上三元以下
    折算一日，易科罰金。」，比較新舊法規定結果，以修正後規定有利於被告，自
    應適用修正後之法律規定。查被告前於八十七年間因違反麻醉藥品管理條例案件
    ，經本院以八十七年度易字第八七三號判決判處有期徒刑六月，於八十七年五月
    十五日確定，並於八十八年一月九日執行完畢一節，此有台灣高等法院被告全國
    前案紀錄表一份在卷可按，其於五年內再犯本件有期徒刑以上之罪，為累犯，應
    依刑法第四十七條之規定，加重其刑。爰審酌被告犯罪動機、手段、所生之損害
    、犯後否認犯罪及迄今未償還車款予自訴人等一切情狀，量處如主文所示之刑，
    並諭知易科罰金之折算標準。
據上論斷，應依刑事訴訟法第三百四十三條、第二百九十九條第一項前段，刑法第二
條第一項前段、第三百三十九條第一項、第四十七條、修正後第四十一條第一項前段
，罰金罰鍰提高標準條例第一條前段、第二條，判決如主文。
中        華        民        國    九十二    年    十二    月    九    日
                                      臺灣桃園地方法院刑事第一庭
                                          審判長法  官   吳爭奇
                                                法  官   胡芷瑜
                                                法  官   黃梅淑
右正本證明與原本無異。
如不服本判決，應於判決送達後十日內向本院提出上訴狀( 應附繕本 )，上訴於
臺灣高等法院。
                                                書記官   孫立文
中        華        民        國   九十二   年   十二   月    十一    日
附論罪科刑依據之法條：
中華民國刑法第三百三十九條
 (普通詐欺罪)
意圖為自己或第三人不法之所有，以詐術使人將本人或第三人之物交付者
，處五年以下有期徒刑、拘役或科或併科一千元以下罰金。
以前項方法得財產上不法之利益或使第三人得之者，亦同。
前二項之未遂犯罰之。


司法院資訊處製作；財團法人民間司法改革基金會備份。
